臺灣高等法院刑事判決　　　　　　　　93年度上訴字第3255號
上　訴　人　臺灣桃園地方法院檢察署檢察官
上　訴　人
即　被　告　庚○○（原名鍾生定）
選任辯護人　陳河泉　律師
上　訴　人
即　被　告　乙○○
　　　　　　戊○○
被　　　告　丙○○
　　　　　　丁○○
　　　　　　己○○（原名盧長松）
上列上訴人因被告等妨害自由等案件，不服臺灣桃園地方法院93
年度訴字第283號，中華民國93年7月30日、93年 8月31日第一審
判決（起訴案號：臺灣桃園地方法院檢察檢察署92年度偵字第13
959號），提起上訴，本院判決如下：
    主  文
原判決撤銷。
庚○○共同以強暴方法，剝奪人之行動自由，處有期徒刑捌月。
乙○○共同以強暴方法，剝奪人之行動自由，處有期徒刑陸月，
如易科罰金，以參佰元折算壹日。
戊○○共同以強暴方法，剝奪人之行動自由，累犯，處有期徒刑
柒月。
丙○○共同以強暴方法，剝奪人之行動自由，處有期徒刑陸月，
如易科罰金，以參佰元折算壹日。
丁○○共同以強暴方法，剝奪人之行動自由，累犯，處有期徒刑
柒月。
己○○共同以強暴方法，剝奪人之行動自由，處有期徒刑陸月，
如易科罰金，以參佰元折算壹日。
    事  實
一、戊○○前有妨害公務、違反毒品危害防制條例、傷害、妨害
    自由、及違反家庭暴力防治法等前科，其中妨害公務罪，經
    臺灣桃園地方法院以89年度訴字第241號判處有期徒刑3月確
    定，違反毒品危害防制條例分別連續施用第1級、第2級毒品
    等罪，經臺灣桃園地方法院以88年度訴字第1150號分別判處
    有期徒刑7月及7月，所犯傷害罪、妨害自由罪、違反家庭暴
    力防治法部分，經臺灣新竹地方法院以90年度訴字第30號分
    別判處有期徒刑3月、7月、及 5月。上開數罪復經臺灣新竹
    地方法院裁定定其應執行刑為2年8月，甫於92年 6月19日執
    行完畢；丁○○前因違反槍砲彈藥刀械管制條例案件，經臺
    灣桃園地方法院以89年度易字第525號判處有期徒刑3月確定
    ，甫於89年8月22日執行完畢。
二、庚○○因前於92年 3月19日，駕車與甲○○發生車禍，致使
    其車輛受損，惟事隔數月，雙方均未能談妥賠償事宜，乃懷
    恨在心，遂與乙○○、戊○○、丙○○、丁○○、己○○、
    及一名真實姓名年籍不詳之成年女子等人共同基於傷害人之
    身體及剝奪他人行動自由之犯意聯絡，由該真實姓名年籍不
    詳之女子於92年 7月18日中午，撥打電話予甲○○，佯稱係
    經甲○○服務過的旅遊客人介紹，而以委託代辦出國護照為
    由，約甲○○在桃園縣龍潭鄉○○路○○道見面，雙方約好
    見面之時間、地點後，庚○○即邀集乙○○、戊○○、丙○○、丁○○、己○○共6人，分乘2部小客車前往桃園縣龍潭
    鄉○○路○○道等候。甲○○不疑於同日中午12時50分許，
    到達約定地點後，乙○○、戊○○、丙○○、丁○○旋即下
    車分持木棍或徒手毆打甲○○身體各處，致甲○○受有右側
    腓骨骨折、左側肘挫傷併血腫、背部及大腿鈍挫傷之傷害，
    倒臥在地，無法行動，此時庚○○亦下車，以腳踢甲○○腿
    部，並稱：這種人打死算了等語，嗣即指示其餘五人將甲○○抬上車，由丙○○、丁○○、戊○○依指示將甲○○押上
    車後，庚○○、乙○○、戊○○、丙○○、丁○○、己○○
    6 人押同甲○○即分乘二部小客車，前往桃園縣平鎮市福林
    里三鄰山子頂30號之農場。於到達上開農場後，庚○○等人
    乃將甲○○拖下車，庚○○、戊○○、己○○即對甲○○恐
    嚇稱: 如不拿新台幣（下同）26萬元出來的話，就不讓你活
    著走出這個農場等語，並用手拍打甲○○頭、臉等部位，戊○○並持甲○○之行動電話撥打周唐彌（甲○○之未婚妻）
    之行動電話，先由甲○○在電話中向周唐彌告稱：準備26萬
    元，否則對方不讓伊走等語，復由戊○○向周唐彌稱：上次
    車禍，修理費26萬多元，妳先生現在身上沒錢，妳說怎麼辦
    等語，要求周唐彌前來國道三號高速公路龍潭交流道（下稱
    龍潭交流道）處理，隨後由庚○○、己○○駕車至龍潭交流
    道等候周唐彌。周唐彌結束通話後，隨即以電話告知甲○○
    之表哥干銀保此事，周唐彌並搭乘計程車先行趕赴龍潭交流
    道下，干銀保轉而以電話通知在桃園縣警察局平鎮分局（下
    稱平鎮分局）任職之胞兄干銀雄，干銀雄旋即帶同平鎮分局
    員警、與干銀保分別驅車前往龍潭交流道。嗣周唐彌所搭乘
    之計程車抵達龍潭交流道，在該處等候之庚○○、己○○即
    駕車引導周唐彌所搭乘之計程車前往上開農場，平鎮分局員
    警則尾隨在周唐彌所搭乘之計程車後。迨同日下午 3時許，
    尾隨在後之平鎮分局員警抵達前開農場，即將庚○○、乙○○、戊○○、己○○、丙○○及丁○○等六人當場逮捕。庚○○、乙○○、戊○○、丙○○、丁○○、己○○以上開強
    暴方法，剝奪甲○○之行動自由計約2小時10分。
三、案經被害人甲○○告訴，由桃園縣警察局平鎮分局報請臺灣
    桃園地方法院檢察署檢察官偵查起訴。
    理  由
一、上訴人即被告庚○○承認有事實欄所載之犯行（見本院卷第
    102至104頁），上訴人即被告乙○○、戊○○、及被告丙○○、丁○○、己○○等五人否認有何傷害及剝奪被害人甲○○行動自由之犯行，被告乙○○、戊○○、及被告丙○○、
    丁○○、己○○等四人答辯引用原審陳述（見本院卷第 104
    頁）。被告庚○○於檢訊、原審審理時辯稱：因先前與告訴
    人發生車禍，告訴人隔了四個月都沒有來與我談和解，我就
    約己○○，己○○約戊○○，其他的人我不認識。因我一直
    聯絡不到告訴人，後來戊○○出面聯絡告訴人，約在龍潭鄉
    ○○路的外環道，約中午12點左右。我們搭乘二輛車，我坐
    的車是計程車，同車的有己○○、丁○○，其他人搭乘另一
    輛車。到龍潭交流道後，我下車只看到告訴人一直跌倒，可
    能是看到我們下車人多緊張跑很快就跌倒，我就同告訴人說
    問題還是要解決，找個地方大家談一談，告訴人說好，我沒
    有動手打告訴人，也沒有看到其他的被告打告訴人。後來大
    家就約在農場去談，告訴人是搭我們的計程車過去的，與我
    搭乘同一輛計程車，在車上我們也沒有打告訴人。到農場後
    ，告訴人就主動打電話給他太太，說要談汽車協調的問題，
    我有向告訴人說車子已經修了26萬多元，我沒有說如果不交
    出26萬元，就不讓他活著離開農場，也沒有說他這種人打死
    算了的話。我們沒有強迫告訴人打電話給他太太，後來告訴
    人的太太就帶警察來抓我們。告訴人身上的傷如何來我不清
    楚云云（偵卷第95頁反面、96、142頁，原審卷(一)第98、158
    頁，原審卷(二)第99至 108頁）；被告乙○○辯稱：我在路上
    碰到丁○○，他就帶我去一個檳榔攤，叫我在那邊等，在龍
    潭鄉○○路○○道時，我人在車上，沒有下車，我們當時是
    叫車過去的。是丙○○叫車的，車上只有我與丙○○。我不
    知道要去那邊做什度，是丁○○叫我們過去的，到了龍潭交
    流道，我下車站在車旁，我沒有看到其他人有打告訴人，我
    也沒有打告訴人。後來丁○○載我們去農場，車上有我、丙○○，告訴人是怎麼到農場我不清楚，在農場後，沒有發生
    什麼事情。我們並沒有打告訴人，我們是後來才到的，其他
    的人有沒有打告訴人，或是叫告訴人打電話給他太太，我不
    知道。後來我就回車上睡覺，其他人在做什麼，我不知道，
    直到警察來把我們逮捕云云（偵見卷第 97、136頁，原審卷
    (一)第99至102頁、第158頁）；被告戊○○辯稱：當初電話是
    庚○○自己講，庚○○說要告訴人出面處理，否則要告告訴
    人，我沒有搶電話講。庚○○在電話中，有與告訴人約好見
    面的時間、地點出來談，是我自願陪庚○○過去，我沒有另
    外找人過去。乙○○、丙○○，丁○○、己○○都不是我找
    的，他們是剛好在檳榔攤，聽到我們的對話後自願過去，庚○○也沒有找他們。他們知道出去要瞭解庚○○出車禍要談
    賠償的事情，是我開我的車載丙○○、丁○○，乙○○有沒
    有我忘了，庚○○好像是坐計程車過去，他的車上還有己○○，時間、地點都是庚○○約的，我們是一起過去。到了交
    流道那邊，我找不到停車位，我就在車上等，沒有下車，丙○○好像也沒有下車。我是後來要走的時候才有下車，下車
    的時候，庚○○說要找一個陰涼的地方講，我下車的時候有
    看到告訴人，告訴人好像沒有受傷，還走過來坐上我的車子
    ，我沒有打告訴人。後來車子開到農場那邊就停下車，大家
    都有下車，而告訴人是自己下車的。告訴人坐在那邊的涼亭
    ，庚○○問告訴人要如何處理，我們有些人在旁邊散步，我
    當時站在旁邊，己○○也站在旁邊，其他的人在做什麼忘記
    了。庚○○問告訴人要怎麼處理，告訴人就說要打電話給他
    老婆，我沒有說如果告訴人沒有拿出26萬元，就不讓他活著
    離開農場，庚○○、己○○也沒有說。我們都沒有動手打告
    訴人。是告訴人自己說要打電話給他太太說車禍的事情，告
    訴人就把電話拿給我講，我請他太太過來處理告訴人之前車
    禍的事情，後來告訴人的太太就帶警察過來云云（見偵卷第
    98 頁，原審卷(一)第105至107頁、第158至 159頁，原審卷(二)
    第100至102頁）；被告丙○○辯稱：當初是丁○○打電話叫
    我載他去中壢，從中壢回來的時候，他說要去他朋友（指戊○○）的檳榔攤坐一下，後來他們好像有談好要去哪裡，丁○○就找我一起去，去做什麼我不清楚，我就和他一起去。
    我是讓戊○○載，車上還有乙○○，丁○○當時有沒有在車
    上，我不太記得。我和乙○○不熟，乙○○是丁○○的朋友
    ，乙○○是騎機車到檳榔攤。後來到了交流道那邊，我在車
    上睡覺，外面發生什麼事，我沒有看到，也沒有聽到。後來
    為何會到農場，我也不知道，是他們開車，我被載過去的，
    在農場發生什麼事我都不知道，我一直都在睡覺，直到警察
    叫我起來云云（見偵卷第101頁，原審卷(一)第102至 105頁，
    原審卷(三)第20至22頁）；被告丁○○辯稱：當天我在戊○○
    的檳榔攤，本來要和戊○○回去，戊○○說要幫人家處理車
    禍糾紛，等處理完之後，再順道載我回家。雙方在交流道那
    邊先碰面，我沒有下車，我坐在戊○○的車上看到告訴人想
    要跑，庚○○與告訴人有發生拉扯，後來告訴人和庚○○就
    一起上車。戊○○的車上還有乙○○、丙○○，我、戊○○
    、乙○○、丙○○當時沒有下車。後來車子又開到農場，我
    、戊○○、丙○○、乙○○都坐在車上沒有下去，只有告訴
    人、庚○○、己○○下車，坐在椅子上談。戊○○只有下車
    一下，後來又上車。戊○○下車作什麼我不知道，我看到戊○○在講電話。後來告訴人的老婆來了，警察也跟著到，我
    們就被叫下車。我不知道告訴人後來有受傷，我沒有打告訴
    人，也沒有看到什麼人打告訴人。當初只是要告訴人賠償車
    禍的損失。如果照告訴人說的我們那麼多人打他，告訴人的
    傷勢應該不只如此。我在農場時，明明看到告訴人還可以走
    路，告訴人的太太、警察來了以後，告訴人就突然倒下去云
    云（見偵卷第100、136頁，原審卷(一)第108至109頁，原審卷
    (二)第101至103頁）；被告己○○辯稱：當初是庚○○叫我一
    起去瞭解車禍的糾紛，我要去之前，有打電話給重案組甘秉
    正小隊長。案發當天是庚○○與告訴人約好要在那裡見面，
    庚○○叫我一起去，我就騎機車載庚○○去戊○○的檳榔攤
    ，庚○○是怎麼與對方聯絡，我不清楚。是庚○○拜託我去
    交流道那邊瞭解，我就叫戊○○一起去，我不認識丙○○、
    乙○○、丁○○，他們為何會一起過去，我不知道，庚○○
    有沒有拜託他們過去，我不清楚。我們搭兩部車過去，一輛
    車是租來的計程車，我坐丁○○開的車，車上有丁○○、庚○○，其他的人坐戊○○開的車。在交流道時，我和庚○○
    、丁○○都在車上，沒有下車，我也不知道什麼人有下車。
    後來不知道是誰說地方太熱，要去陰涼的地方談。告訴人是
    坐戊○○開的車，應該是他自己上車的，而到農場時，告訴
    人也是自己走下車的，我們六個人也都下車。下車之後就由
    庚○○與告訴人談，後來告訴人自願打電話給他太太，告訴
    人撥通後，就把電話拿給戊○○聽，電話中戊○○叫甲○○
    的太太過來處理事情，沒有叫他太太帶錢過來，我們其他的
    人都在樹下坐著。當時並沒有人在車上睡覺，因為那時候太
    熱了，車上根本沒有辦法睡。在交流道的時候有沒有人在車
    上睡覺，我不清楚，我沒有打他，告訴人所言不實云云（見
    偵卷第99頁，原審卷(二)第138至143頁，原審卷(三)第43至45頁
    ，本院卷第160、163、165、169、170、174頁）。
二、經查：
(一)、按被告以外之人於審判外之言詞或書面陳述，除法律有規定
    者外，固不得作為證據。惟被告以外之人於審判中，因滯留
    國外或所在不明而無法傳喚或傳喚不到者，其於檢察事務官
    、司法警察官或司法警察調查中所為之陳述，經證明具有可
    信之特別情況，且為證明犯罪事實之存否所必要者，得為證
    據，刑事訴訟法第159條之3第 3款亦定有明文。查證人周唐
    彌因所在不明而屢經法院傳喚、拘提無著，有原審送達證書
    及拘票在卷可憑（見原審卷(一)第143、165至 166頁）。是本
    院無從傳喚證人周唐彌到庭證述，然其於警詢中所為之供述
    ，經核與告訴人甲○○、證人干銀保所述內容大致相符（詳
    如後述），顯有可信之特別情況，復為證明本件犯罪事實之
    存否所必要，揆諸上開法條規定，本院自得採為證據，合先
    敘明。
(二)、被告庚○○、乙○○、戊○○、丙○○、丁○○、己○○等
    六人所為傷害、妨害自由等犯行，業據被害人甲○○指訴綦
    詳，並經證人周唐彌、干銀保證述明確，茲臚列如后：
  1.證人即被害人甲○○於警詢時證稱：「於92年 7月18日12時
    50分許在桃園縣龍潭鄉○○道，遭庚○○等人持棍棒毆打我
    ，致我倒地不起時，強押我上5H–5447號自小客車，由丙○○抱我上車，並繞行直到平鎮市福林里 3鄰山仔頂30號廣場
    涼亭」、「有遭庚○○、戊○○、丁○○、己○○、丙○○
    、乙○○等人輪流分持棍棒、徒手及腳毆打我，並限制我的
    行動自由」、「是因為於92年 3月19日與庚○○發生車禍，
    因車禍發生後我全權交由第一產物保險公司代為理賠，全案
    也送往調解委員調解，後來由保險公司理賠對方庚○○車輛
    損失，可能是庚○○不滿意保險公司所理賠金額，所以今日
    把我押出來並限制我行動自由，並在平鎮市福林里 3鄰山子
    頂30號開口向我恐嚇要求賠償修理費新台幣26萬元，醫療費
    34萬，共60萬，問我有沒有意見，我一時無法到這麼錢他們
    叫我打電話給未婚妻周唐彌，於是我就用我的手機打電話給
    我未婚妻周唐彌叫她帶錢來贖我（金額多少沒有說）」、「
    是戊○○及庚○○指使其他人毆打並限制我行動自由」、「
    庚○○說如果不付60萬元，我就別想活著回去，找誰來處理
    都可以，只要有人肯付錢，問我願不願意處理，而戊○○、
    己○○等人在旁附和，讓我心生畏懼，並由戊○○叫我先把
    汽車典當可以先拿十幾萬出來」、「駕駛人為戊○○，右前
    座庚○○、左後座丙○○、右後座丁○○，而我被脅持坐在
    後座中間」、電話都是戊○○拿我行動電話撥打，而我只有
    與周唐彌通一次電話而已，我不知戊○○撥打幾通行動電話
    給我未婚妻周唐彌」、「我只見過庚○○，其他都不認識，
    沒有仇恨，也沒有金錢糾紛」等語（見偵卷第40至41頁），
    於檢察官訊問時證稱：「（戊○○對你作什麼）沒上車前福
    （指戊○○）拿棍子打我腿部、手部，用腳踢我背部，到了
    農場用手掌打我的臉，跟三人上車時由福開車，並叫我低頭
    ，不能看外面，並搶走我的手機鑰匙，並且用我的手機打電
    話給我老婆」、「（詮呢）他拿棍子亂打，手腳受傷比較嚴
    重，是上車之前打的，我用手護著我頭部」、「（乙○○呢
    ）他空手打我及用腳踢我，打我背部、手部及踢左腳沒斷的
    一支，當時右腳已斷掉」、「（誰抬你上車）福、丙○○、
    丁○○」、「我一下車，他們三部車把我圍起來，所有人衝
    上來，就亂打一陣，打斷我的腿」、「己○○打完後就說叫
    我拿錢出來，否則不讓我活著回去，戊○○也說你把錢拿出
    來否則不讓你活著回去，後來金額是由己○○講，乙○○到
    農場沒說什麼，但他一直繞農場四周好像在把風，丁○○說
    你就人家說什麼你乖乖地照著做，否則你別想活著回去，你
    乖乖照著做就放你回去，丙○○也說你乖乖照他們說的做，
    否則別想活著回去」、「當初其他五人先打我，他（指庚○○）在旁觀看，等五人打我腿斷了以後，才走過來我身旁並
    踢我一腳，並說沒把我打死，只把腳打斷，算剛好而已，就
    叫他們把我拖上車」、「一個女孩子，她說要辦護照出國，
    和我約在龍潭交流道，說要將所需證件資料帶過去。…我到
    了之後當時只有一台墨綠色雅歌的車那個女孩子把車窗搖下
    來叫我往前開一點，我往前開了之後，就下車要跟她拿資料
    ，結果她車上就下來兩個男的，後面另外兩台車，也下來三
    個男的，就開始打我。…五個人打我之後，庚○○才下車來
    踹我小腿，跟其他人說把我打死算了這種人，然後叫那五個
    人把我抬上車，其中兩個人把我抬到戊○○的車上，總共有
    四個人跟我坐同一台車，把我載到農場去是戊○○開車，庚○○坐副駕駛座。…下車後，他們跟要錢，戊○○、庚○○
    說不拿60萬出來就別想活著離開，其他的人叫我好好聽話」
    等語（見偵卷第133頁反面至135頁、第141頁反面、第171頁
    ），於原審審理時證稱：「92年 7月18日有一名女子打電話
    約我出去，之前就用打錯電話為理由，後來又說是我服務過
    的旅遊客人介紹他來的，他說要找我幫忙辦簽證等相關資料
    ，…案發當天他打電話約我到龍潭交流道碰面，要給我辦出
    國的資料…我下車後沒有看到約我的那名女子下車，對方首
    先下車的是丁○○、丙○○，之後另一部車上的戊○○也下
    車，戊○○就說我勾引他老婆，並用手打我的臉，丁○○、
    丙○○也有打我，丁○○是拿圓木棍打我，他們也有打我的
    腳，後來兩部車上其餘的男子也下來一起打我，只有約我出
    來的那名女子沒有下車，我從頭至尾都不知道該名女子的身
    分，…他們打完我之後我抬頭看到庚○○，庚○○過來踹我
    的腳，並說『這種人，打死算了』，後來就說這裡人太多，
    要到其他地方去，因我的腳受傷，由丙○○、丁○○及其他
    人抬我上車，他們把我的頭壓下去命令我不准看外面，丙○○並有拿1把小刀抵住我的肚子。車子後來開到第2個案發現
    場農場，…後來他們就把我拖下車打我，那時我的車鑰匙、
    行動電話都被戊○○沒收，庚○○拿車損的帳單給我看向我
    說他已經找人出來了，如果我不拿出60萬元不可能活著回去
    …後來庚○○說我有 1個未婚妻，他們不知道怎麼查到我未
    婚妻的其中 1隻行動電話，但是撥打該支電話沒有人接聽，
    庚○○叫我打電話給我未婚妻要他拿錢過來，否則不讓我活
    著回去。後來戊○○就用我的行動電話打電話給我的未婚妻
    ，因我未婚妻說要聽到我的聲音，所以他們就把電話拿給我
    聽，我向未婚妻說他們要向我要錢，否則不讓我活著回去，
    我叫他把家裡的現金拿來…我與我未婚妻講完之後庚○○、
    戊○○都有把電話接過去聽，他們與我未婚妻約在龍潭交流
    道。他們是派庚○○、己○○過去接我未婚妻」等語（見原
    審卷(一)第149、150頁）。已明確指述其遭被告庚○○、乙○○、戊○○、丙○○、丁○○、己○○等人毆打、限制自由
    之過程。
  2.證人即被害人甲○○之未婚妻周唐彌於警詢時證稱：「（對
    方有否電話告知你把甲○○押走並要你交付金錢）有」、「
    對方係於本（18）日13時17分使用我先生行動電話撥打我的
    行動電話，告知我先生現在係跟他在一起，隨即叫我先生甲○○與我對話。我先生要我準備26萬元，不然他們不讓我走
    。接著對方跟我說，上次車禍修理費26萬元，你先生現在身
    上沒錢，你說怎麼辦，我問對方現在在那裡，對方回答在龍
    潭交流道附近，我說我拿錢過去，對方回答並要我過去處理
    ，我隨即趕赴北二高龍潭交流道下」、「大約14時30分，我
    在北二高龍潭交流道下（當時坐在計程車上等待），此時有
    一部本田廠牌自小客車開至我所乘坐計程車旁搖下車窗要求
    我跟他們後面走，隨即到了右述地點。我到了之後有看見我
    先生甲○○，我看見他時全身是傷，當時在場者經我當場指
    認，係庚○○、丙○○、乙○○、丁○○、己○○等六人在
    場」、「我到達現場時，庚○○及己○○等二人問我26萬要
    不要付，我說好，我現在人已經來了，看你們要怎麼樣，當
    時我先生腿已被打斷，全身瘀傷無法動」等語（見偵卷第64
    至66頁）。已明確證述其於案發當日即92年 7月18日下午13
    時17分許接獲嫌犯以被害人甲○○所有之行動電話撥打之電
    話，嫌犯先告知其被害人甲○○係與之在一起，再讓被害人
    甲○○與其通話，被害人甲○○於電話中要其準備26萬元，
    不然嫌犯不讓被害人甲○○離開等語，嫌犯復向其表示要其
    過去處理被害人之前之車禍事宜，其隨即依嫌犯之指示搭乘
    計程車趕赴北二高龍潭交流道下，並由嫌犯駕車導引其所搭
    乘之計程車前往位於桃園縣平鎮市福林里 3鄰山子頂30號之
    農場，到達農場後即見被害人甲○○全身是傷等語，並明確
    指認案發當時之嫌犯即係被告庚○○、乙○○、戊○○、丙○○、丁○○、己○○等六人。
  3.證人即被害人甲○○之表哥干銀保於檢察官訊問時證稱：「
    我是何的表哥，當時何的太太周打電話跟我講何被人家押走
    ，必須拿錢解決，因為我親哥也是平鎮分局警察，我打電話
    給他，他和同事帶武器尾隨周唐彌計程車到現場，到時他們
    都在現場」等語（見偵卷第 136頁），於原審審理時證稱：
    「當天下午 2點多，周唐彌打電話給我，當時我在上班，他
    說告訴人出事了，因為車禍的事情對方要他拿60萬元過去，
    問我怎麼辦，並說他們約在龍潭交流道，我叫他先坐車過去
    ，我來通知我哥哥干銀雄，他任職平鎮分局刑事組。干銀雄
    知道後叫我把周唐彌電話給他…後來他就先回分局準備，我
    因為擔心所以也到龍潭交流道去。到了交流道看到周唐彌搭
    乘的計程車也到了，後來看到嫌犯的車子有人下車與周唐彌
    溝通後，周唐彌坐著計程車跟著嫌犯的車走，我們尾隨著過
    去…看到警方把在場的被告壓制在地上，並看到告訴人沒有
    辦法站，由周唐彌扶著他，他全身髒兮兮的，後來就趕緊把
    告訴人送到醫院去，警方的人在附近蒐證，我跟著告訴人一
    起去敏盛醫院」等語（見原審卷(一)第154、155頁）。已明確
    證述其於證人周唐彌以電話告知被害人甲○○遭人挾持，對
    方要求拿錢解決後，即通知其任職於桃園縣警察局平鎮分局
    之兄長干銀雄，干銀雄遂帶同警員趕赴龍潭交流道，並尾隨
    證人周唐彌之計程車至上開農場後，看見被害人受傷無法站
    立，由其陪同被害人甲○○至敏盛醫院等情。
  4.衡諸證人以其所見所聞，就其記憶所及而為之陳述，因時間
    距離長遠就陳述的細節或有不同，本件證人周唐彌、干銀保
    雖就被害人甲○○於電話中告知之金額所述不同，然此僅係
    證人陳述詳細程度之差異，尚不得以此些微之差異，遽認證
    人周唐彌、干銀保之上揭證述不可採之依憑，況證人周唐彌
    、干銀保所述情節亦與告訴人所述各情互核相符，再參以證
    人周唐彌、干銀保與被告庚○○等六人素昧平生且無怨懟仇
    恨。殊無惡意設詞構陷被告庚○○等六人之理，是本院認證
    人周唐彌、干銀保上開證詞，均屬可採。
(三)、而被害人甲○○於92年 7月18日確實受有右側腓骨骨折、左
    側肘挫傷併血腫、背部及大腿鈍挫傷等傷害，此有國軍桃園
    總醫院附設民眾診療服務診斷證明書、及國軍桃園總醫院93
    年3月11日醫準字第 0930000865號函暨所附之甲○○病歷摘
    要表、敏盛綜合醫龍潭分院93年 5月11日93盛分總字第2266
    號函暨所附之甲○○急診病歷表影本、93年 6月14日93盛分
    總字第2295號函暨所附之甲○○中文急診病歷表影本、國軍
    桃園總醫院93年5月14日醫準字第093001761號函暨所附之甲○○相關病情及病歷影本在卷可憑（見偵卷第43頁、原審卷
    (一)第137至138頁、第173至179頁，原審卷(二)第18至27頁、第
    52至53頁）。參以被害人甲○○指訴案發當日遭被告庚○○
    、乙○○、戊○○、丙○○、丁○○、己○○等人毆打成傷
    等語（已如前述），足認被害人甲○○於92年 7月18日確實
    有遭被告庚○○、乙○○、戊○○、丙○○、丁○○己○○
    等六人毆打成傷一節，堪信為真。
(四)、被告庚○○、乙○○、戊○○、丙○○、丁○○、己○○等
    六人雖否認有何傷害被害人甲○○身體之犯行，並各以上揭
    情詞置辯。然查，被告庚○○、乙○○、戊○○、丙○○、
    丁○○、己○○等六人前經原審隔離並分別訊問後，渠等所
    辯相互齟齬、矛盾，對於各自涉案情節均避重就輕，實難令
    本院採信被告庚○○、乙○○、戊○○、丙○○、丁○○、
    己○○何人所述為真。況被告庚○○、乙○○、戊○○、丙○○、丁○○、己○○等人均供承確有於龍潭交流道及農場
    與被害人甲○○碰面並討論之前車禍糾紛賠償事宜，已如前
    述，又被害人甲○○前去龍潭交流道，與被告庚○○等六人
    碰面時尚未受有任何傷勢，而於警方前往查獲現場（桃園縣
    平鎮市福林里 3鄰山子頂30號之農場）時，卻已受有右側腓
    骨骨折、左側肘挫傷併血腫、背部及大腿鈍挫傷等傷害（已
    如前述），則於雙方會面談判之期間內，被告庚○○等人對
    於被害人甲○○所受之上開傷勢究係何人所造成抑或造成之
    原因，衡情應有所見聞，然渠等竟均供稱不知情，顯與常理
    不符。參以被害人甲○○所受之傷勢非輕，已如前述，而被
    害人甲○○於案發當時年滿28歲（64年 4月23日出生，有年
    籍資料在卷可考，見原審卷(一)第36頁），係一身體健全之成
    年男子，衡情於遭逢他人毆打之際，若非遭眾人圍毆，致使
    無從抵抗，應可伺機轉身逃跑抑或出手抵抗，而不致任己受
    有如此嚴重之傷害，是被害人甲○○所受之上開傷勢，應非
    僅遭被告其中一人出手毆打所致，而係被告庚○○等六人基
    於共同傷害之犯意聯絡及行為分擔所造成，堪以認定。
(五)、被告庚○○等六人否認有何剝奪被害人甲○○之行動自由犯
    行，被告庚○○、戊○○、己○○復辯稱：係告訴人自願與
    渠等一同前往桃園縣平鎮市福林里 3鄰山子頂30號之農場，
    亦係告訴人自己聯絡證人周唐彌前來農場云云。然查，告訴
    人當時僅一人赴約前往案發地點（龍潭交流道下），而被告
    庚○○卻邀集乙○○、戊○○、丙○○、丁○○、己○○共
    六人一同前往案發地點（龍潭交流道下），衡情一般人遇此
    情狀，必當藉機迅速離去，抑或要求至自己熟悉或人群集聚
    、安全之場所進行談判，豈有自願與被告庚○○等六人一同
    前往不知名之農場談論之前車禍賠償事宜之理？更遑論被害
    人甲○○當時已遭被告庚○○等六人毆傷倒地（已如前述）
    ，理應希望儘快離開被告等人，迅速就醫，又豈會自願隨被
    告庚○○等六人前往不知名之農場，再置己身於不可預知之
    險境中？甚且，被害人甲○○於龍潭交流道已遭被告等六人
    毆打而受有上開右側腓骨骨折、左側肘挫傷併血腫、背部及
    大腿鈍挫傷等傷害，復遭被告等六人強行帶至不知名之農場
    ，若非已身陷危險之中，又豈會自願聯絡證人周唐彌前來，
    再令證人周唐彌亦身陷於險境之理？是被告庚○○、乙○○
    、戊○○、丙○○、丁○○、己○○等六人前開此部分各自
    所辯，核與常理相悖，均無可採。益徵被害人甲○○所指訴
    之被害情節，堪予採信。從而，被告庚○○等六人應係基於
    共同剝奪告訴人甲○○行動自由之犯意聯絡絡及行為分擔而
    為之一情，洵堪認定。
(六)、被告己○○供稱：伊要去之前，有打電話給重案組甘秉正小
    隊長云云。而證人甘秉正於原審審理時具結證稱：「我印象
    中，有接到他一通電話，他問我說他的朋友車禍，對方都不
    處理，現在約要處理，問說要如何處理，我告訴他車禍已經
    在派出所調查，希望他到派出所找承辦人約雙方到派出所協
    調」、他問我要如何處理，我覺得應該要找承辦的派出所處
    理」、「他好像也有提到備案的事，我也是請他向派出所報
    告，因為我沒有辦法受理」等語（見原審卷(二)第 8至10頁）
    。固已明確證述其確曾接獲被告己○○之電話等情，核與被
    告己○○之上開供述相符。然此亦僅能證明被告己○○確曾
    與證人甘秉正聯繫，詢問有關車禍處理之辦法一情，而無從
    認定被告等人所為係屬合法、正當之行為。況且，證人甘秉
    正亦已明確向被告己○○建議被告等人應尋求合法途徑以資
    解決（已如前述），惟被告鐘易儒等六人實際上並未依證人
    甘秉正所建議之合法途徑加以解決，反而尋求私底下違法行
    徑加以處理（已如前述）。是尚難僅憑上開證人甘秉正之證
    詞，而遽為有利被告告庚○○等六人之認定。
(七)、又被告庚○○等六人辯稱渠等未出手毆打被害人一節，聲請
    傳喚之證人陳登邦於原審審理時到庭具結證稱：「我知道有
    這件事，我們在那裡經營休閒農場及檳榔攤」、「庭上的告
    訴人我並不認識，案發當天他有受傷我也不知道，但是當天
    我有送菸酒、檳榔過去，他們一群人在草坪上，有些人坐著
    ，有些人站著，…我送東西後約10分鐘警察就來了。但是我
    並沒有看到告訴人被打」、「（被告到你們農場的期間你是
    否都有與被告他們在一起）沒有，我只有送煙酒、檳榔過去
    而已，但是我送東西過去的時候並沒有看到他們有動手打人
    」「我送檳榔過去的時候還沒有注意到他有受傷，但是警察
    來了以後就看到他好像有受傷，躺在地上手撐著草皮，好像
    很痛苦的樣子」、「（送檳榔的時候有看到告訴人嗎）當天
    有很多人在場，我不可能會注意有哪些人，是後來警察來了
    ，我才特別注意」、「（送檳榔的時候有沒有看到其他的人
    臉色怪異）我不會去在意客人的臉色，只是要賺錢而已，不
    會注意這個」等語（見原審卷(二)第67至70頁）。已明確證述
    其僅有在送檳榔、煙酒時，方有接近被告庚○○等一行人，
    並未看到被告等人毆打被害人甲○○，亦未注意被告庚○○
    等六人或被害人甲○○之表情、神情為何一節。而依上開證
    人陳登邦之證述，可認證人陳登邦接觸被告庚○○等六人之
    時間甚短，參以證人陳登邦亦已明確證稱其於送檳榔時並未
    注意到被害人甲○○是否在其中，則其既未能注意被害人甲○○是否在現場，又如何能知悉告訴人甲○○是否先前已遭
    被告庚○○等六人傷害及剝奪行動自由之犯行？是亦難據證
    人陳登邦所述，而得以採為有利被告庚○○等六人認定之依
    據。況證人陳登邦亦明確證述警察來了以後就看到被害人好
    像有受傷，躺在地上手撐著草皮，好像很痛苦樣子等情，益
    徵被告等六人所辯未出手毆打被害人一節，洵屬不實在，不
    足採信。
(八)、另被告庚○○之原審選任辯護人辯以：告訴人就有無告知證
    人周唐彌金額一點，前後反覆不一；告訴人與證人周唐彌、
    干銀保就金額多少互有不符；告訴人渲染事實而指稱係被告
    等人查到證人周唐彌其中一支行動電話，實際上係告訴人自
    己打電話聯絡證人周唐彌過來；本件並無告訴人所稱「小薇
    」之女子；告訴人係自行步行到醫院，並非無法行走，住院
    僅短短五日，傷勢並非嚴重，且在車上究竟被告丙○○有無
    拿刀押住，告訴人於警詢及偵審中所述前後不一；被告庚○○、乙○○、丙○○、丁○○之警詢筆錄與錄音內容不符，
    有重大瑕疵，無證據能力；本件承辦員警干銀雄係告訴人之
    表哥，僅干銀雄對被告庚○○訊問及記錄，筆錄中卻故意記
    載記錄人陳英凱，令人懷疑警員執法之公正性，是否將本件
    單純車禍賠償協調案件，刻意渲染為妨害自由、恐嚇取財案
    件云云（見原審卷(二)第115至124頁之刑事辯護意旨狀）。然
    查：
  1.本件證人周唐彌、干銀保雖就被害人甲○○於電話中告知之
    金額雖有些許不同，然此僅係證人陳述詳細程度之差異，並
    不影響本院採信證人周唐彌、干銀保之證詞，做為認定本件
    被告庚○○等六人犯行之依憑，已如前述。是上開證言之差
    異，核與被告庚○○等六人成罪之構成要件要屬無涉。又告
    訴人甲○○、證人周唐彌、干銀保上開就被告庚○○等六人
    對告訴人所為傷害及剝奪行動自由犯行之主要情節所述，不
    僅互核相符，且亦有載有被害人甲○○傷勢之國軍桃園總醫
    院附設民眾診療服務處診斷證明書在卷可佐，復參以被告庚○○、乙○○、戊○○、丙○○、丁○○、己○○等六人經
    原審隔離及分別訊問後，彼此就案情經過所為相互矛盾齟齬
    之供述，難令本院採信，已如前述，是本院認告訴人甲○○
    、證人周唐彌、干銀保上開就被告庚○○等六人對告訴人所
    為傷害及剝奪行動自由罪之主要情節所述，應屬較為可信且
    為可採，前已詳述。則辯護意旨所指被告等人是否知悉證人
    周唐彌其中一支行動電話號碼、或者是否有告訴人所稱「小
    薇」女子．或者被告丙○○在車上有無持刀押住告訴人等情
    ，顯係自字裡行間刻意挑取細微矛盾不一之處，或與被告庚○○等六人成罪之構成要件無涉而已不為法院於犯罪事實中
    所認定之點，是以辯護意旨此部分所述，殊無足採。
  2.再關於被告庚○○、乙○○、丙○○、丁○○之警詢筆錄與
    錄音內容不符，有重大瑕疵一節。經原審於90年6月3日當庭
    勘驗被告庚○○、乙○○、丙○○、丁○○等四人之警詢錄
    音帶，其勘驗結果認上開警詢錄音帶之內容係全程連續錄音
    ，並非先製作完筆錄後，才以一問一答之方式進行錄音，係
    先行訊問後再整理，其中被告庚○○部分，其錄音帶內容大
    致與警詢內容相符，惟其中被告庚○○否認有圍堵告訴人及
    強押告訴人，稱係請告訴人上車談和解事宜，也否認有恐嚇
    告訴人，只是告訴告訴人說當初車子買60萬元，問現在要如
    何處理，承認有持木棍敲告訴人之小腿；被告丙○○部分，
    錄音帶內容除被告在警詢時始終否認有強押及傷害告訴人的
    犯行，內容與警詢筆錄所載「本案涉案人我等庚○○六人所
    為」、「庚○○計畫我等涉案人參與行為」、「邀約我等涉
    案人協助強押被害人至他處並持棍毆打，再以電話通知其妻
    到場付款」不符，又被告沒有回答第一段警突之內容；被告
    丁○○部分，錄音帶內容除被告在警詢時始終否認有強打及
    傷害告訴人的犯行，內容與警詢筆錄所載「本案涉案人我等
    庚○○六人所為」、「庚○○計畫我等涉案人參與行為」、
    「邀約我等涉案人協助強押被害人至他處並持棍毆打，再以
    電話通知其妻到場付款」不符，又被告並沒有回答第一段警
    詢之內容，係警方陳述完畢後問被告，被告答「是」；被告
    乙○○部分，錄音帶內容除被告在警詢時始終否認有強押及
    傷害告訴人的犯行，內容與警詢筆錄所載「本案涉案人我等
    庚○○六人所為」、「庚○○計畫我等涉案人參與行為」、
    「邀約我等涉案人協助強押被害人至他處並持棍毆打，再以
    電話通知其妻到場付款」不符，又被告並沒有回答第一段警
    詢之內容，係警方陳述完畢後問被告是否要請律師，被告說
    不用。有原審93年6月3日勘驗筆錄在卷可憑（見原審卷(二)第
    44至47頁），可認被告庚○○、乙○○、丙○○、丁○○之
    警詢筆錄之記載與警詢錄音帶之內容確有不一致之處。惟查
    ，被告庚○○等六人所為傷害及剝奪被害人甲○○之行動自
    由犯行、業據被害人甲○○、證人周唐彌、干銀保指述明確
    ，並有載具被害人甲○○傷勢之國軍桃園總醫院附設民眾診
    療服務處診斷證明書在卷可佐，已如前述，被告庚○○等六
    人之犯行，已堪認定。被告庚○○、乙○○、丙○○、丁○○之警詢筆錄是否採用，不影響被告庚○○等六人犯行之認
    定。何況，本案並未採用被告庚○○、乙○○、丙○○、丁○○等四人之警詢筆錄，作為認定事實之根據，是辯護意旨
    此部分所辯，亦不足採。
  3.另被告庚○○等六人及上開辯護意旨辯稱被害人甲○○係步
    行至醫院接受治療，且僅住院 5日，顯見其傷勢並非嚴重云
    云，然此僅為被告等人主觀對被害人傷勢之看法，並不足以
    作為認定被告庚○○等六人並無傷害告訴人甲○○之依據。
    況查，被害人甲○○於案發當日確實因被告庚○○等六人之
    共同傷害行為，而受有右側腓骨骨折、左側肘挫傷併血腫、
    背部及大腿鈍挫傷之傷害，已如前述，參以被害人甲○○於
    案發當時年滿28歲（64年 4月23日出生，有其年籍資料在卷
    可考，見原審卷(一)第96頁），正值年輕力壯，身體之復原能
    力強，是尚不得以其僅住院 5日，即認其傷勢輕微，且縱認
    被害人甲○○傷勢輕微，亦無解於被告等六人傷害、妨害自
    由犯行之成立。是被告庚○○、乙○○、戊○○、丙○○、
    丁○○、己○○此部分所辯及辯護意旨所辯，均不足採。
(九)、綜上所述，足認被告庚○○．乙○○、戊○○、丙○○、丁○○、己○○前開所辯，各均屬事後避重就輕推諉卸責之詞
    ，洵不足採。本件事證已臻明確，被告庚○○、乙○○、戊○○、丙○○、丁○○、己○○之犯行均洵堪認定，應予依
    法論科。
三、論罪科刑：
(一)、核被告庚○○、乙○○、戊○○、丙○○、丁○○、己○○
    所為，均係犯刑法第277條第1項之普通傷害罪及第302條第1
    項之剝奪行動自由罪。按刑法第 302條之妨害自由罪，係妨
    害他人自由之概括規定，故行為人具有一定目的，以非法方
    法剝奪人之行動自由者，除法律別有處罰較重之規定（例如
    略誘及擄人勒贖等罪），應適用各該規定處斷外，如以使人
    行無義務之事，或妨害人行使權利為目的，而其強暴脅迫復
    已達於剝奪人行動自由之程度，即祇成立本罪，不應再依同
    法第 304條論處。誠以此項使人行無義務之事，或妨害人行
    使權利之低度行為，應為剝奪人行動自由之高度行為所吸收
    ，不能以其目的係在使人行無義務之事，或妨害人行使權利
    ，認為係觸犯刑法第302條第1項及第304條第1項之二罪名，
    依同法第55條，從一重處斷。又刑法第 302條之妨害自由罪
    ，原包括私禁及以其他非法方法剝奪人之行動自由而言，所
    謂非法方法，當包括強暴脅迫等情事在內（最高法院29年上
    字第2359號、74年台上字第3404號判例意旨可資參照）。本
    件被告庚○○、乙○○、戊○○、丙○○、丁○○、己○○
    所為剝奪被害人甲○○行動自由之目的，本即在向被害人甲○○索取先前車禍之金額款項，是被害人甲○○因此被告庚○○等六人之要求遂而撥打電話予證人周唐彌，亦應認係被
    告庚○○等人為達索款之目的所為之行為，本應為剝奪告訴
    人之行動自由之高度行為所吸收，而不另論以強制罪，是以
    公訴意旨認被告庚○○、乙○○、戊○○、丙○○、丁○○
    、己○○尚涉犯刑法第 304條之強制罪嫌，而與剝奪行動自
    由間有方法結果之牽連關係一節，尚有未洽，應予敘明。又
    被告庚○○、乙○○、戊○○、丙○○、丁○○、己○○及
    一名真實姓名年籍不詳之成年女子就上開普通傷害罪及剝奪
    行動自由罪間，均具有犯意聯絡及行為分擔，均為共同正犯
    。被告庚○○、乙○○、戊○○、丙○○、丁○○、己○○
    就上開所犯普通傷害罪及剝奪行動自由罪間，具有方法目的
    、原因結果之牽連關係，均依刑法第55條之之規定，從較重
    之剝奪行動自由罪處斷。
(二)、被告戊○○前有妨害公務、違反毒品危害防制條例、傷害、
    妨害自由、及家庭暴力防治罪等前科，其中妨害公務罪，經
    臺灣桃園地方法院以89年度訴字第241號判處有期徒刑3月確
    定，違反毒品危害防制條例而連續施用第1、2級毒品部分，
    經臺灣桃園地方法院以88年度訴字第1150號分別判處有期徒
    刑7月、7月，傷害罪、妨害自由罪、及家庭暴力防治罪部分
    ，經臺灣新竹地方法院以90年度訴字第30號分別判處有期徒
    刑3月、7月、5 月，上開數罪復經臺灣新竹地方法院裁定定
    其應執行刑為2年8月，甫於92年 6月19日執行完畢；被告丁○○前因違反槍砲彈藥刀械管制條例案件，經臺灣桃園地方
    法院以89年度易字第525號判處有期徒刑3月確定，甫於89年
    8 月22日執行完畢。分別有本院被告全國前案紀錄表及臺灣
    桃園地方法院檢察署刑案資料查註紀錄表附卷可參（本院卷
    第53至60頁、第67至85頁，原審卷(一)第63至65頁、第69至75
    頁），被告戊○○、丁○○前受有期徒刑之執行完畢，於五
    年以內再犯本件最重本刑為有期徒刑以上之罪，均為累犯，
    各應依刑法第47條之規定，分別加重其刑。
四、原審以被告庚○○、乙○○、戊○○、丙○○、丁○○、己○○所犯事證明確，予以論罪科刑，固非無見。惟查，被告
    乙○○、戊○○、丙○○、丁○○、己○○犯後猶否認犯行
    被告鐘易儒雖於本院準備程序時承認犯行，（見本院卷第10
    2頁、103頁），惟審理時仍飾詞辯稱「我們沒有打他，他自
    己跌倒」（見本院卷第 162頁），均毫無悔意，被告庚○○
    僅因車禍事故，卻邀集其他被告以此違法途徑向告訴人甲○○索款而為本件犯行、致告訴人身體受傷且心靈恐懼，其犯
    罪情節重大，且迄未與告訴人達成和解，賠償告訴人所受之
    損害，原審僅分別量處庚○○有期徒刑 6月、乙○○有期徒
    刑4 月、戊○○有期徒刑5月、丙○○有期徒刑4月、丁○○
    有期徒刑5月、己○○有期徒刑4月，己○○部分並予以宣告
    緩刑，其量刑顯屬過輕。被告庚○○、乙○○、戊○○等三
    人提起上訴指摘原審判決之事實及理由違背法令，且量刑過
    重，指摘原判決不當，雖無理由。惟公訴人應告訴人甲○○
    之聲請提起本件上訴，以被告等人素行不良、迄未與被害人
    和解、原審量刑過輕、以及被告己○○並非真心認錯，不應
    諭知緩刑等語，指摘原判決不當，為有理由，應由本院將原
    判決予以撤銷改判。爰審酌被告庚○○、乙○○、戊○○、
    丙○○、丁○○、己○○犯後猶飾詞否認犯行，毫無悔意，
    被告庚○○僅因車禍事故，卻邀集其他被告以此違法途徑向
    告訴人甲○○索款而為本件犯行、致告訴人身體受傷且心靈
    恐懼，實屬不該，並考量被告庚○○、乙○○、戊○○、丙○○、丁○○、己○○之犯罪情節非輕、告訴人所受傷勢，
    又被告丙○○於原審審理中尚自承確有傷害告訴人之部分犯
    行（見原審卷(三)第43頁）等情狀，分別量處如主文第2、3、
    4 、5、6、7 項所示之刑，並就乙○○、丙○○、己○○部
    分諭知易科罰金之折算標準，以示懲儆。至本件扣案之木棍
    一支，雖為被告等人犯罪所用之物，惟業據被告庚○○等六
    人否認為渠等所有（見本院卷第 171頁），此外，亦無其他
    積極事證足認扣案之木棍 1支為被告鐘易儒等六人中之何人
    所有，爰不為沒收之諭知，附予敘明。
據上論斷，應依刑事訴訟法第369條第1項、第364條、第299條第
1項前段，刑法第28條、第302條第1項、第277條第 1項、第55條
、第47條、第41條第1項前段，罰金罰鍰提高標準條例第1條前段
、第2條，判決如主文。
本案經檢察官陳宏達到庭執行職務。
中　　華　　民　　國　　94　　年　　5 　　月　　18　　日
　　　　　　　　  刑事第八庭審判長法　官　吳　敦
 　                     　　　    法　官  張傳栗
                  　 　   　　　　法　官  沈宜生
以上正本證明與原本無異。
如不服本判決，應於收受送達後十日內向本院提出上訴書狀，其
未敘述上訴之理由者並得於提起上訴後十日內向本院補提理由書
（均須按他造當事人之人數附繕本）。
                                  書記官　陳雅加
中　　華　　民　　國　　94　　年　　5 　　月　　19　　日
附錄：本案論罪科刑法條全文
刑法第302條(剝奪他人行動自由罪)
私行拘禁或以其他非法方法，剝奪人之行動自由者，處 5年以下
有期徒刑、拘役或300元以下罰金。
因而致人於死者，處無期徒刑或 7年以上有期徒刑，致重傷者，
處3年以上10年以下有期徒刑。
第1項之未遂犯罰之。
刑法第277條(普通傷害罪)
傷害人之身體或健康者，處3年以下有期徒刑、拘役或1千元以下
罰金。
犯前項之罪因而致人於死者，處無期徒刑或 7年以上有期徒刑；
致重傷者，處3年以上10年以下有期徒刑。
